# 关于弃置费用

提问人：huanlinone 时间：2012-02-11 09:22:11
在固定资产中讲到有关弃置费用的例题，在初始确认时，应对未来的弃置费用折现，加入固定资产的原值。想问的是，如果以后年度可能因国家的新增政策，企业需要做更多的工作，因此未来的弃置费用增加，这时应当会计就当怎么处理？如果因未来的技术变化，导致弃置费用减少，会计又应当怎么处理？

回答人：chenyiwei
此问题在IFRS体系下是由IFRIC 1 Changes in Existing Decommissioning, Restoration and Similar Liabilities专门讨论的。其中的consensus部分如下：
4 Changes in the measurement of an existing decommissioning, restoration and similar liability that result from changes in the estimated timing or amount of the outflow of resources embodying economic benefits required to settle the obligation, or a change in the discount rate, shall be accounted for in accordance with paragraphs 5–7 below. 5 If the related asset is measured using the cost model: (a) subject to (b), changes in the liability shall be added to, or deducted from, the cost of the related asset in the current period. (b) the amount deducted from the cost of the asset shall not exceed its carrying amount. If a decrease in the liability exceeds the carrying amount of the asset, the excess shall be recognised immediately in profit or loss. (c) if the adjustment results in an addition to the cost of an asset, the entity shall consider whether this is an indication that the new carrying amount of the asset may not be fully recoverable. If it is such an indication, the entity shall test the asset for impairment by estimating its recoverable amount, and shall account for any impairment loss, in accordance with IAS 36. 6 If the related asset is measured using the revaluation model: (a) changes in the liability alter the revaluation surplus or deficit previously recognised on that asset, so that: (i) a decrease in the liability shall (subject to (b)) be recognised in other comprehensive income and increase the revaluation surplus within equity, except that it shall be recognised in profit or loss to the extent that it reverses a revaluation deficit on the asset that was previously recognised in profit or loss; (ii) an increase in the liability shall be recognised in profit or loss, except that it shall be recognised in other comprehensive income and reduce the revaluation surplus within equity to the extent of any credit balance existing in the revaluation surplus in respect of that asset. (b) in the event that a decrease in the liability exceeds the carrying amount that would have been recognised had the asset been carried under the cost model, the excess shall be recognised immediately in profit or loss. (c) a change in the liability is an indication that the asset may have to be revalued in order to ensure that the carrying amount does not differ materially from that which would be determined using fair value at the end of the reporting period. Any such revaluation shall be taken into account in determining the amounts to be recognised in profit or loss or in other comprehensive income under (a). If a revaluation is necessary, all assets of that class shall be revalued. (d) IAS 1 requires disclosure in the statement of comprehensive income of each component of other comprehensive income or expense. In complying with this requirement, the change in the revaluation surplus arising from a change in the liability shall be separately identified and disclosed as such. 7 The adjusted depreciable amount of the asset is depreciated over its useful life. Therefore, once the related asset has reached the end of its useful life, all subsequent changes in the liability shall be recognised in profit or loss as they occur. This applies under both the cost model and the revaluation model. 8 The periodic unwinding of the discount shall be recognised in profit or loss as a finance cost as it occurs. Capitalisation under IAS 23 is not permitted.

提问人：蓝调的胖头鱼 时间：2012-02-12 15:58:07
回复 huanlinone 的帖子
你可以参考下这个：
问：根据经主管部门批复的《某水利枢纽工程库区淹没耕地长期补偿安置方案》实施细则之规定，该水利枢纽的开发建设单位—A水电开发有限责任公司对库区实施防护工程后淹没的耕地按耕地的净产值进行长期补偿，补偿期限从 2007 年 7 月 1 日起，到电站报废为止。每年的补偿费用由A公司在每年的 6 月 10 日及 12 月 10 日前，分两次拨付给有关地区的移民管理机构，具体数额根据土地年均产值基数标准计算。请问对这种特定固定资产在建成后的使用期间内按规定需逐年支付的补偿费应如何进行会计处理？
答：《企业会计准则第 4 号—固定资产》第九条规定：“自行建造固定资产的成本，由建造该项资产达到预定可使用状态前所发生的必要支出构成。”《企业会计准则第 13 号—或有事项》第四条规定：“与或有事项相关的义务同时满足下列条件的，应当确认为预计负债：（一）该义务是企业承担的现时义务；（二）履行该义务很可能导致经济利益流出企业；（三）该义务的金额能够可靠地计量。
”
在本案例中，补偿费的支付虽然需要延续到电站完工后的整个运行期间，并非在达到预定可使用状态之前即支付完毕，但是就补偿费的金额确定方式和支付方式形成一项具有约束力的方案或协议是A公司建造该项固定资产的基本前提（仅仅是支付方式上采用了递延方式）。因此，可以将未来支付补偿费的义务理解为是由过去的交易和事项（建造水电站大坝这一特定固定资产）所导致的、在固定资产达到预定可使用状态前即已存在的一项现时义务，并且该义务是与该项资产的购建直接关联的，应认定为“建造该项资产达到预定可使用状态前所发生的必要支出”，故予以资本化计入固定资产（水电站大坝）的成本中，并在固定资产的预计使用寿命内计提折旧；相应地将尚未履行的以后年度支付补偿款的义务确认为一项预计负债。
鉴于补偿款的支付周期较长，A公司应当将以后期间需支付的长期补偿费按照适当的利率（例如，同期银行贷款利率）折算为现值计入固定资产成本，将以后期间需支付的长期补偿款的总额计入长期应付款，总额与现值之间的差额计入未确认融资费用。未确认融资费用在以后补偿款支付期间内按照实际利率法摊销，计入财务费用。
由于补偿标准可能需每年根据该年的土地产值基数进行一定调整，因此在对以后年度需支付的补偿款进行会计处理时，应当基于当前的状况作出合理的估计（“需作出估计”这一情况本身并不表明不满足确认预计负债所需满足的“该义务的金额能够可靠地计量”这一条件）。可以按照项目基期（例如 2009 年度）的补偿标准为基础预估以后年度的应付补偿金额并予以折现，计入工程成本，作为以后年度计提折旧的基数。以后某一年度实际支付的补偿标准与原先暂估的标准存在差异的，则据实进行调整，建设期内的调整金额调整工程成本，并相应对以后年度运行期内应支付补偿款的估计数进行调整（也即调整资本化计入固定资产成本的金额）；运行期内的调整可直接计入当期的电力生产成本。

回答人：chenyiwei
不能简单地将这个问答套用到弃置费用。该问答针对的不是使用期满后的弃置费用，而是使用期间的递延付款。

提问人：夕阳无语 时间：2014-11-18 22:12:11
请问陈版， 如果是租赁的房屋，在租赁合约上约定租赁期满会发生一些还原费，也作为弃置费用考虑，在确认预计负债的同时也确认固定资产么？还是作为长期待摊费用或者其他非流动资产列报？谢谢。

回答人：chenyiwei
该租入房屋用于生产存货的，在租赁期间计提弃置费用相关预计负债，同时计入生产成本；其他用途的，在租入时确认预计负债并借记长期待摊费用，在租赁期内摊销。

提问人：夕阳无语 时间：2014-11-27 13:32:34
陈老师，您好，继续追问一下，如果公司租来的厂房按照合同规定需要在租赁到期后承担厂房还原费，但公司对于租来的厂房尚未开始装修，处于闲置阶段，这时候是否需要确认预计负债，还是等到对厂房实质改变的工程开始后再确认这项负债。谢谢。

回答人：chenyiwei
不需要在目前状态下确认，也不需要在装修工程完成时确认，而是在后续将该厂房用于生产产品的过程中逐期计提，并计入各期的生产成本。
根据《企业会计准则第 4 号——固定资产》应用指南的规定，弃置费用通常是指根据企业承担的环境保护和生态恢复等义务所确定的支出，是企业在购置固定资产时或者在特定期间内出于生产存货以外的其他目的而使用有关固定资产时所产生的拆卸、搬运和场地清理义务等支出。企业应当按照《企业会计准则第 13 号——或有事项》的规定，按照现值计算确定应计入固定资产成本的金额和相应的预计负债。油气资产的弃置费用，应当按照《企业会计准则第 27 号——石油天然气开采》的规定处理。 企业在特定期间内由于使用有关固定资产生产存货而发生类似支出的，不属于弃置费用，应当计入生产当期的生产成本。

回答人：chenyiwei
依据IAS 16第 16 、 18 段：
16 The cost of an item of property, plant and equipment comprises: (a) its purchase price, including import duties and non-refundable purchase taxes, after deducting trade discounts and rebates. (b) any costs directly attributable to bringing the asset to the location and condition necessary for it to be capable of operating in the manner intended by management. (c) the initial estimate of the costs of dismantling and removing the item and restoring the site on which it is located, the obligation for which an entity incurs either when the item is acquired or as a consequence of having used the item during a particular period for purposes other than to produce inventories during that period. 18 An entity applies IAS 2 Inventories to the costs of obligations for dismantling, removing and restoring the site on which an item is located that are incurred during a particular period as a consequence of having used the item to produce inventories during that period. The obligations for costs accounted for in accordance with IAS 2 or IAS 16 are recognised and measured in accordance with IAS 37 Provisions, Contingent Liabilities and Contingent Assets.

提问人：夕阳无语 时间：2014-11-27 20:51:52
如果用于存货生产，无须确认一项固定资产/长期待摊费用，只要在租赁期内计提。这样理解的话，就不是一种弃置义务了？
如果，租赁的厂房是用于研发，是否也是类似处理？
谢谢。

回答人：chenyiwei
用于研发的，不是“生产产品”，所以将弃置费用包含在装修成本中，确认为长期待摊费用，在使用寿命内摊销。

提问人：呼叫帮助 时间：2018-03-22 12:59:15
我单位付款购入一栋 1000 平方米的房产，实际总价 1350 万，合同签订 1000 万，发票已收，款项已经支付。其余 350 万元，双方约定按 1000 平方米房产收租金， 5 年付清，每年付租金款时，对方开具租金发票给本单位。 请教陈版， 1 、我这个是按业务实质还是按业务形式进行处理？ 2 、如果按业务实质处理，则是否应当按分期付款购入固定资产处理？

回答人：chenyiwei
按业务实质，因为所有权上主要风险和报酬已经转移，故属于融资租理念，对承租人而言等同于分期付款购买。